【裁判字號】    95,上訴,2614
【裁判日期】    951228
【裁判案由】    毒品危害防制條例
【裁判全文】
臺灣高等法院臺中分院刑事判決        95年度上訴字第2614號
上  訴  人
即  被  告  乙○○  35歲民.
                    現寄押臺灣臺中監獄
選任辯護人  林思銘律師
選任辯護人  龔正文律師
上列上訴人因毒品危害防制條例案件，不服臺灣苗栗地方法院95
年度訴字第232號中華民國95年10月3日第一審判決（起訴案號：
臺灣苗栗地方法院檢察署94年度毒偵字第396號），提起上訴，
本院判決如下：
      主  文
原判決撤銷。
乙○○免訴。
      理  由
一、公訴意旨略以：被告乙○○明知安非他命為第二級毒品，不
    得非法販賣或持有，竟於九十四年一月間某日，以不詳之方
    式持有甲基安非他命共52包（經鑑定含袋重共180.17公克，
    含袋重約35.5公克裝3包、含袋重約29.6公克裝1包、含袋重
    約4. 7公克裝1包、含袋重約0.7公克裝3包，其餘44包均為
    含袋重約0.5公克裝 ），並隨身攜帶準備販售於不特定之人
    。嗣於94年1月21日下午5時20分許，經警在苗栗縣銅鑼鄉朝
    陽村20鄰朝東204 號黃添貴住處查獲，並扣得上揭甲基安非
    他命52包及乙○○所有之分裝勺2支及分裝匙1支，因認被告
    犯毒品危害防制條例第五條第二項之意圖販賣而持有第一級
    毒品罪嫌。
二、按犯罪事實應依證據認定之，無證據不得認定犯罪事實，刑
    事訴訟法第一百五十四條第二項定有明文，又認定不利於被
    告之事實須依積極證據，苟積極證據不足為不利於被告事實
    之認定時，即應為有利於被告之認定，更不必有何有利之證
    據，最高法院三十年上字第八一六號判例參照，再案件曾經
    判決確定者，應諭知免訴之判決，刑事訴訟法第三百零二條
    第一款定有明文。本件訊據被告固坦承持有扣案甲基安非他
    命被查獲之事實，惟堅決否認有販賣意圖，辯稱：因在山上
    工作為方便施用才購買較多，且買多價格便宜等語。經查公
    訴人認被告犯上開罪嫌係以被告坦承持有扣案甲基安非他命
    ，證人林愛寧、黃添貴亦陳述扣案之甲基安非他命係被告持
    有暨刑事警察局之鑑定書為據。經查：被告持有上開毒品
    被查獲後，經檢察官調取被告之通聯紀錄，並未發現被告有
    販賣毒品甲基安非他命之情事。證人曾森煜於警訊中陳述
    ：伊施用之毒品係向綽號阿良者購買，未曾向乙○○、林愛
    寧購買安非他命等語 (見偵卷一第四十六頁，被告及辯護人
    暨檢察官於本院審理時對證人上開陳述均無異議，本院審酌
    該陳述係證人曾森煜本於自由意志所述，無何不當，自得採
    酌 )，證人徐志勇於偵查中證述：伊施用之毒品於台北的果
    菜市場買的，沒有向乙○○購買過毒品等語 (見偵卷一第二
    一九頁 )，證人劉鑫業於偵查中證述：伊施用之毒品都在大
    湖的電動玩具店向一位綽號阿國買的，不是乙○○賣給伊等
    語(見偵卷一第二一○頁)，證人黃添貴於原審證述：伊施用
    的毒品是跟朋友買的，乙○○至伊住處是要載林愛寧，當天
    與乙○○第一次見面，林愛寧及乙○○均未跟伊提起乙○○
    有安非他命，乙○○未到前伊等即有施用安非他命，乙○○
    來了之後有拿出毒品安非他命、海洛因給伊等施用，沒有向
    伊等收錢等語，證人林愛寧於原審證述：當天係伊打電話給
    乙○○請伊載她回泰安，乙○○有拿毒品安非他命、海洛因
    供伊及黃添貴、曾森煜等施用，伊及其他人均沒有拿錢給乙
    ○○等語 (見原審卷第一○四至一三七頁)，證人賴文河於
    原審證述：伊與乙○○係同鄉，伊平日施用之毒品都在南苗
    向不特定之人購買，伊到發財那邊未找到人，才會去找伊乾
    妹，乙○○剛好打電話給伊找伊去賭博，伊想他有在用毒品
    ，就順便問他有無毒品可以賣伊，他說他東西 (指毒品 )沒
    有賣等語（見原審卷第一七五至一七八頁 )。被告確有施
    用毒品海洛因及甲基安非他命之習慣，其持有扣案毒品施用
    之犯行業經判刑確定 (見卷附台灣高等法院被告前案紀錄表
    及苗栗地方法院九十四年度訴字第四七三號判決 )，此外且
    查無其他積極證據足認被告有意圖販賣甲基安非他命之情事
    ，殊難僅以被告同時持有扣案之毒品及分裝匙二支、分裝勺
    一支至黃添貴住處遽認被告有販賣之意圖，被告所辯扣案之
    甲基安非他命係供自己施用尚可採信，被告意圖販賣之罪行
    並不能證明，被告持有扣案甲基安非他命毒品之低度行為應
    為被告施用甲基安非他命毒品確定判決之既判力所及，原審
    未詳細勾稽遽為被告科刑之諭知，尚有未洽，被告上訴否認
    犯意圖販賣罪行有理由，應由本院將原審判決撤銷，另為免
    訴之判決。至被告轉讓毒品部分，應由檢察官另行偵辦，併
    予敘明。
三、據上論斷，應依刑事訴訟法第三百六十九條第一項前段、第
    三百六十四條、第三百零二條第一款，判決如主文。
    本案經檢察官甲○○到庭執行職務。
中    華    民    國    95    年    12    月    28    日
            刑事第九庭    審判長法  官  陳  筱  珮
                                法  官  余  仕  明
                                法  官  康  應  龍
上列正本證明與原本無異。
如不服本判決應於收受送達後十日內向本院提出上訴書狀，其未
敘述上訴之理由者並得於提起上訴後十日內向本院補提理由書（
均須按他造當事人之人數附繕本）。
                                書記官  姚  錫  鈞
中    華    民    國    96    年     1    月     2    日


司法院資訊處製作；財團法人民間司法改革基金會備份。
